【裁判字號】    97,訴,479
【裁判日期】    970808
【裁判案由】    偽造文書等
【裁判全文】
臺灣苗栗地方法院刑事判決               97年度訴字第479號
公  訴  人  臺灣苗栗地方法院檢察署檢察官
被      告  甲○○
                    現另案在臺灣苗栗看守所羈押中
上列被告因偽造文書等案件，經檢察官提起公訴（97年度偵字第
1468號），並經本院合議庭裁定改行簡式審判程序，判決如下：
    主  文
甲○○：
  (一)犯攜帶兇器竊盜未遂罪，處有期徒刑月，扣案之十字起子
    壹支沒收。
  (二)犯攜帶兇器竊盜未遂罪，處有期徒刑月，扣案之十字起子
    壹支沒收。
  (三)犯攜帶兇器竊盜未遂罪，處有期徒刑月，扣案之十字起子
    壹支沒收。
  (四)犯攜帶兇器竊盜未遂罪，處有期徒刑月，扣案之十字起子
    壹支沒收。
  (五)犯攜帶兇器竊盜未遂罪，處有期徒刑月，扣案之十字起子
    壹支沒收。
  (六)犯攜帶兇器竊盜未遂罪，處有期徒刑月，扣案之十字起子
    壹支沒收。
  (七)犯攜帶兇器竊盜罪，處有期徒刑柒月，扣案之十字起子壹支
    沒收。
  (八)犯行使偽造私文書罪，處有期徒刑肆月，偽造之「張榮堂」
    署名壹枚沒收（附件附表二編號1） 。
  (九)犯行使偽造私文書罪，處有期徒刑肆月，偽造之「張榮堂」
    署名壹枚沒收（附件附表二編號2） 。
  (十)犯行使偽造私文書罪，處有期徒刑肆月，偽造之「張榮堂」
    署名壹枚沒收（附件附表二編號3） 。
  (十一)犯行使偽造私文書罪，處有期徒刑肆月，偽造之「張榮堂」
    署名壹枚沒收（附件附表二編號4） 。
應執行有期徒刑壹年陸月，扣案之十字起子壹支、偽造之「張榮
堂」署名共肆枚均沒收。
    犯罪事實及理由
一、犯罪事實：
    本件犯罪事實引用起訴書之記載（如附件）。
二、證據名稱：
    本件證據名稱引用起訴書之記載（如附件），並補充「被告
    甲○○於本院審理時之自白」。
三、量刑說明：
  (一)審酌被告曾犯強盜罪，經法院判處有期徒刑8 年確定，甫於
    95年10月17日假釋付保護管束（審理卷附臺灣高等法院被告
    前案紀錄表、本院90年度訴字第102 號判決參照），歷此教
    訓竟仍不知悔改，於假釋期間內，利用在中強光電股份有限
    公司工作之機會，一再下手實施竊盜，侵犯他人之合法財產
    權益，又持竊得之信用金融卡前往多處冒名消費，足以危害
    金融交易秩序及持卡人之信用，且迄未與相關被害人達成民
    事和解、賠償彼等所受損害，惟被告犯後已經坦承犯行，節
    省調查證據所需耗費之司法資源，態度尚稱良好，再參酌被
    告高職畢業學歷之智識程度，未婚、原在工廠擔任作業員之
    生活狀況等一切情狀，就被告所犯各罪，分別量處如主文所
    示之刑，並定其應執行之刑。
  (二)扣案之十字起子1 支，係被告所有、供其破壞機車置物箱鎖
    頭以竊取財物所用之物，業據被告供認不諱（偵查卷第49頁
    、審理卷附審判筆錄第3 頁），爰依刑法第38條第1 項第2
    款沒收之。被告在4 張信用卡簽帳單上偽造之「張榮堂」署
    名共4 枚（偵查卷第45至46頁），均係偽造之署押，應依刑
    法第219 條宣告沒收。
四、應適用之法條：
  (一)刑事訴訟法第273 條之1 第1 項、第299 條第1 項前段、第
    310 條之2 、第454 條第1 項、第2 項。
  (二)刑法第321 條第1 項第3 款、第2 項、第216 條、第210 條
    、第339 條第1 項、第2 項、第55條、第38條第1 項第2 款
    、第219 條、第51條第5 款。
  (三)刑法施行法第1 條之1 第1 項、第2 項前段。
四、本判決係依刑事訴訟法第310 條之2 、第454 條第1 項製作
    ，依法僅記載當事人欄、主文、犯罪事實、證據名稱及應適
    用之法條，其中犯罪事實部分，依同法第308 條之修正立法
    理由，亦僅記載犯罪構成要件事實，關於刑罰加重事由（含
    累犯在內）免予記載（法院辦理刑事訴訟案件應行注意事項
    第144 點參照），但仍於主文予以表明，並於應適用之法條
    欄予以引用；犯罪事實、證據及應適用之法條部分，準用同
    法第454 條第2 項規定，均得引用檢察官起訴書之記載。
本案經檢察官洪清秀到庭執行職務。
中    華    民    國    97    年    8     月    8     日
                  刑事第一庭  法  官  羅貞元
以上正本證明與原本無異。
如不服本判決，應於判決送達後10日內向本院提出上訴狀（應抄
附繕本），其未敘述上訴理由者，應於上訴期間屆滿後20日內補
提理由書狀於本院，上訴於臺灣高等法院臺中分院。告訴人或被
害人如對於本判決不服者，應具備理由請求檢察官上訴，其上訴
期間之計算係以檢察官收受判決正本之日期為準。
                              書記官  王月香
中    華    民    國    97    年    8     月    8     日
附錄論罪科刑法條：
中華民國刑法第321條
犯竊盜罪而有左列情形之一者，處六月以上、五年以下有期徒刑
：
一、於夜間侵入住宅或有人居住之建築物、船艦或隱匿其內而犯
    之者。
二、毀越門扇、牆垣或其他安全設備而犯之者。
三、攜帶兇器而犯之者。
四、結夥三人以上而犯之者。
五、乘火災、水災或其他災害之際而犯之者。
六、在車站或埠頭而犯之者。
前項之未遂犯罰之。
中華民國刑法第216 條
行使第210 條至第215 條之文書者，依偽造、變造文書或登載不
實事項或使登載不實事項之規定處斷。
中華民國刑法第210 條
偽造、變造私文書，足以生損害於公眾或他人者，處5 年以下有
期徒刑。
中華民國刑法第339 條第1 項、第2 項
意圖為自己或第三人不法之所有，以詐術使人將本人或第三人之
物交付者，處5 年以下有期徒刑、拘役或科或併科1 千元以下罰
金。
以前項方法得財產上不法之利益或使第三人得之者，亦同。


司法院資訊處製作；財團法人民間司法改革基金會備份。
